【裁判字號】    90,簡,2435
【裁判日期】    900330
【裁判案由】    綜合所得稅
【裁判全文】
高雄高等行政法院簡易裁定                        九十年度簡字第號二四三五號
    原      告  甲○○
    被      告  財政部臺灣省南區國稅區
    代  表  人  乙○○  局長
右當事人間因綜合所得稅事件，原告不服財政部中華民國八十九年十月五日台財訴第
0000000000號訴願決定，提起行政訴訟，本院裁定如左：
    主  文
原告之訴駁回。
訴訟費用由原告負擔。
    理  由
一、按原告起訴不合程式或不備其他要件者，行政法院應以裁定駁回之，行政訴訟法
    第一百零七條第一項第十款定有明文。又訴願之提起，應自行政處分達到或公告
    期滿之次日起三十日內為之，為訴願法第十四條第一項所明定。若逾越三十日之
    不變期間而提起訴願，自為法所不許，最高行政法院（前行政法院）著有六十二
    年判字第五八三號判例可資參照。
二、本件原告八十七年度綜合所得稅結算申報，列報扶養親屬張丁卯、張年傑及張年
    竣等三人之免稅額新臺幣（下同）二五二、○○○元，被告以其中張年傑及張年
    竣，未符合民法第一千一百十四條第四款及第一千一百二十三條第三項之規定，
    乃否准認列免稅額一四四、○○○元，原告不服，申經復查結果，經被告以八十
    九年五月三十一日南區國稅法字第八九○三八二三一號復查決定：「維持原核定
    」，該復查決定書業於於八十九年六月九日送達原告，此有經原告同居家屬張家
    強蓋章簽收之掛號郵件收件回執附於原處分卷可稽，則原告提起訴願之期間，應
    自八十九年六月十日起算，加計在途期間五日，計至八十九年七月十四日即已屆
    滿（星期五，非例假日）。惟原告遲至八十九年七月二十一日始向被告提起訴願
    ，此有被告加蓋於訴願書之收文章所載之日期可考，顯已逾三十日之法定不變期
    間，訴願機關以提起訴願逾期為由，決定訴願不受理，並無不合。原告復提起本
    件行政訴訟，自非合法，應予駁回。又依程序不合，實體不究之原則，原告所為
    實體上有關扶養事實之主張，本院自無庸審酌，併予敘明。
三、依行政訴訟法第一百零七條第一項第十款、第一百零四條、民事訴訟法第九十五
    條、第七十八條，裁定如主文。
中    華    民    國      九十    年        三    月      三十        日
                         高雄高等行政法院第一庭
                                         法  官    呂  佳  徵
右為正本係照原本作成。
如不服本裁定，應於送達後十日內，向本院提出抗告狀並表明抗告理由，如於本裁定
宣示後送達前提起抗告者，應於裁定送達後十日內補提抗告理由書（須按他造當事人
人數附繕本）。
中      華      民      國     九十     年      三      月     三十     日
                                 法 院 書 記 官    周  良  駿
附註：
行政訴訟法第二百三十五條（第一項、第二項）：
對於適用簡易程序之裁判提起上訴或抗告，須經最高行政法院之許可。
前項許可，以訴訟事件所涉及之法律見解具有原則性者為限。


司法院資訊處製作；財團法人民間司法改革基金會備份。
